臺灣高等法院臺中分院民事裁定　94年度抗字第911號
抗　告　人　　甲○○
相　對　人　　臺中縣政府
法定代理人　　乙○○
上列抗告人因與相對人間請求返還擔保金事件，對於中華民國94
年10月20日臺灣臺中地方法院94年度聲字第1882號所為裁定提起
抗告，本院裁定如下：
    主  文
抗告駁回。
抗告程序費用由抗告人負擔。
    理  由
一、本件抗告人於原法院聲請及於本院抗告意旨略以：抗告人為
    擔保假執行，曾提供擔保金新台幣（下同）700,000元，並
    以原法院78年度存字第759號提存事件提存之，嗣原法院業
    以90年度聲字第1361號裁定准予返還並確定在案，詎抗告人
    持該裁定向法院提存所取回該擔保金時，竟遭提存所拒絕，
    故具狀聲請裁定返還原法院78年度存字第759號提存事件之
    擔保金700,000元或裁定賠償，另請求撤銷91年度執字第745
    4號執行命令云云，並提出原法院提存所函文影本2件；最高
    法院民事判決、提存書、存證信函、臺中縣政府函等影本為
    證。
二、原裁定以：本件抗告人與相對人間請求履行承諾事件，抗告
    人係遵本院77年度重上字第1號民事判決，為擔保假執行，
    提供700,000元為擔保金，並以原法院78年度存字第759號提
    存事件提存後，聲請原法院以78年度民執字第3115號假執行
    相對人所有財產，經取得2,152,246元在案。茲因該假執行
    事件之本案判決業經原法院、本院及最高法院分別以76年度
    訴字第3897號、79年度上更（二）字第67號及80年度台上字
    第2888號民事判決，駁回抗告人之訴及上訴確定；而相對人
    請求抗告人返還因假執行所為之給付，亦經本院以81年度上
    更（三）字第8號判決相對人勝訴，並經最高法院以81年度
    台上字第1664號民事裁定駁回抗告人之上訴確定在案。惟相
    對人於取得前開勝訴確定判決後，並無進一步行使權利之行
    為。經抗告人於90年8月20日以大雅郵局第466號存證信函定
    20日以上期間，催告受擔保利益人即相對人行使權利而仍未
    行使，抗告人即曾據此具狀聲請返還上開擔保金，原法院已
    於91年2月21日以90年度聲字第1361號裁定准予返還上開擔
    保金700,000元，相對人雖提起抗告，本院並於91年5月17
    日以91年度抗字第580號駁回抗告而確定在案，此經原法院
    依職權調閱相關卷宗足稽。至該筆擔保金目前尚在原法院91
    年度執字第7454號執行命令扣押中，致抗告人無法領回事，
    原法院提存所亦一再函知抗告人說明之，此有抗告人提出之
    提存所函影本2件在卷可參。是原法院既經裁定原法院78年
    度存字第759號提存事件抗告人所提存之擔保金700,000元，
    准予返還確定在案，自無重複裁定之必要，抗告人猶聲請裁
    定返還或裁定賠償，即有未合，不應准許等語，駁回抗告人
    之聲請，核無違誤。按原法院90年度聲字第0361號准予返還
    抗告人所提存之700,000元擔保金裁定既經確定，亦無內容
    不能實現情事，抗告人再行聲請裁定，自屬欠缺權利保護之
    要件。至該筆擔保金因原法院91年度執字7454號執行命令扣
    押中，致抗告人無法領回一節，則非屬本件請求返還擔保金
    事件所能審酌。抗告人應另行尋該程序之救濟途徑解決，故
    抗告人求予廢棄原法院91年度執字第7454號執行命令，核無
    理由，應予駁回。
三、據上論結，本件抗告為無理由，依民事訴訟法第495條之1第
    1項、第449條第1項、第95條、第78條，裁定如主文。
中　　華　　民　　國　　94　　年　　12　　月　　29　　日
                      民事第二庭審判長法　官  童有德
                                      法　官  蔡秉宸
                                      法　官  翁芳靜
以上正本係照原本作成。
不得再抗告。
                                      書記官  許美惠
中　　華　　民　　國　　94　　年　　12　　月　　30　　日
                                                      Ｈ
